臺灣臺中地方法院刑事裁定　
111年度聲字第2996號
聲  請  人  臺灣臺中地方檢察署檢察官
受  刑  人  王威盛




上列聲請人因受刑人數罪併罰有二裁判以上，聲請定其應執行之
刑（111年度執聲字第2174號），本院裁定如下：
    主  文
甲○○犯如附表所示之罪，所處如附表所示之刑，應執行有期徒
刑2年8月。 
    理  由
一、聲請意旨略以：受刑人甲○○因犯如附表所示之罪，先後判決
    確定如附表，爰依刑事訴訟法第477條第1項及刑法第53條、
    第51條第5款規定，聲請定其應執行之刑等語。
二、按裁判確定前犯數罪者，併合處罰之。數罪併罰，有二裁判
    以上，分別宣告多數有期徒刑者，於各刑中之最長期以上，
    各刑合併之刑期以下，定其刑期，但不得逾30年，刑法第50
    條、第53條、第51條第5款分別定有明文。另按法律上屬於
    自由裁量事項，尚非概無法律性之拘束，在法律上有其外部
    界限及內部界限。前者法律之具體規定，使法院得以具體選
    擇為適當裁判，此為自由裁量之外部界限。後者法院為自由
    裁量時，應考量法律之目的，法律秩序之理念所在，此為自
    由裁量之內部界限。法院為裁判時，二者均不得有所踰越。
    在數罪併罰而有二裁判以上，應定其應執行刑之案件，法院
    所為刑之酌定，固屬自由裁量事項，然對於法律之內、外部
    界限，仍均應受其拘束（最高法院91年度台非字第32號、92
    年度台非字第187號判決意旨參照）。　
三、經查：
  ㈠本件受刑人甲○○所犯如附表所示11罪，業經橋頭地方法院、
    臺灣高等法院臺中分院及本院先後判處如附表所載之刑，並
    於附表所示之日期確定在案，有臺灣高等法院被告前案紀錄
    表及各該刑事判決書各1份在卷可稽。另本件附表編號1至4
    之罪，為不得易科罰金、不得易服社會勞動之罪；附表編號
    5之罪，為不得易科罰金、但得易服社會勞動之罪，屬於刑
    法第50條第1項但書之情形，原不得併合處罰，然本件係受
    刑人請求檢察官聲請合併定應執行之刑，有民國111年9月12
    日臺灣臺中地方檢察署「刑法第50條第1項但書案件是否請
    求定應執行刑調查表」在卷可憑，依刑法第50條第2項規定
    ，自不受同條第1項但書之限制，得依刑法第51條規定定其
    應執行刑。茲檢察官依受刑人之請求聲請定執行之刑，經核
    符合規定，定其執行之刑。
  ㈡是本院定其應執行刑，不得逾越刑法第51條第5款所定法律之
    外部界限，即不得重於附表所示各罪宣告刑之總和即有期徒
    刑12年2月【有期徒刑1年5月+1年3月+1年2月（共7次）+1年
    2月+2月】，亦應受內部界限之拘束，即不得重於附表編號1
    至3所示之罪原所定應執行刑，加計附表編號4及5所示宣告
    刑之總和即有期徒刑3年9月【有期徒刑2年5月+1年2月+2月
    】。
四、又數罪併罰之定應執行刑，係出於刑罰經濟與罪責相當之考
    量，並非予以犯罪行為人或受刑人不當之利益，為一種特別
    的量刑過程，即對犯罪行為人或受刑人本身及所犯各罪之總
    檢視，除應考量行為人所犯數罪反應之人格特性，並應權衡
    審酌行為人之責任與整體刑法目的及相關刑事政策，在量刑
    權之法律拘束性原則下，兼顧刑罰衡平原則而定之（最高法
    院101年度台抗字第223號裁定意旨參照）。本院衡酌受刑人
    甲○○所犯前述11罪，分係詐欺及違反洗錢防制法等犯行，且
    犯罪時間前後歷時約3月等總體情狀，就受刑人所犯前述5罪
    ，定其執行刑為有期徒刑2年8月。
五、依刑事訴訟法第477條第1項，刑法第53條、第51條第5款，
    裁定如主文。
中　　華　　民　　國　　111 　年　　10　　月　　27　　日
                  刑事第十八庭  法  官  李宜璇  
以上正本證明與原本無異。
如不服本裁定，應於收受送達後5日內向本院提出抗告狀。（應
附繕本）
                                書記官　張雅如
中　　華　　民　　國　　111 　年　　10　　月　　27　　日
附表：
編           號  1 2 3 罪           名  詐欺 詐欺 詐欺 宣     告    刑  有期徒刑1年5月 有期徒刑1年3月 有期徒刑1年2月 （7罪） 犯   罪  日  期  110年4月5日 110年4月5日 110年4月5日 偵查（自訴）機關 年 度 案 號  橋頭地檢110年度少連偵字第84號 橋頭地檢110年度少連偵字第84號 橋頭地檢110年度少連偵字第84號 最後事實審 法        院 臺灣橋頭地方法院 臺灣橋頭地方法院 臺灣橋頭地方法院  案        號 110年度審金訴字 第213號 110年度審金訴字 第213號 110年度審金訴字 第213號  判 決 日  期 111年1月18日 111年1月18日 111年1月18日 確定判決 法        院 臺灣橋頭地方法院 臺灣橋頭地方法院 臺灣橋頭地方法院  案        號 110年度審金訴字 第213號 110年度審金訴字 第213號 110年度審金訴字 第213號  判決確定日期 111年2月21日 111年2月21日 111年2月21日 是否為得易科罰金之案件  不得易科、社勞 不得易科、社勞 不得易科、社勞 備           註  臺中地檢111年度 執助字第819號 臺中地檢111年度 執助字第819號 臺中地檢111年度 執助字第819號   編號1-3定應執行有期徒刑2年5月   

編           號  4 5 以下空白 罪           名  詐欺 洗錢防制法  宣     告    刑  有期徒刑1年2月 有期徒刑2月  犯   罪  日  期  110年3月29日 110年6月22日  偵查（自訴）機關 年 度 案 號  臺中地檢110年度少連偵字第225號等 臺中地檢110年度偵字第39929號  最後事實審 法        院 臺灣高等法院 臺中分院 臺灣臺中地方法院   案        號 110年度金上訴字 第2095號 111年度金簡字 第18號   判 決 日  期 111年1月25日 111年2月24日  確定判決 法        院 臺灣高等法院 臺中分院 臺灣臺中地方法院   案        號 110年度金上訴字 第2095號 111年度金簡字 第18號   判決確定日期 111年3月2日 111年3月29日  是否為得易科罰金之案件  不得易科、社勞 不得易科、得社勞  備註  臺中地檢111年度執字第2906號（111歸緝56號） 臺中地檢111年度執字第4902號（111歸緝57號）